【裁判字號】    89,易,330
【裁判日期】    890406
【裁判案由】    竊盜
【裁判全文】
臺灣士林地方法院刑事判決                          八十九年度易字第三三○號
    公  訴  人  臺灣士林地方法院檢察署檢察官
    被      告  丁○○
右列被告因竊盜案件，經檢察官聲請簡易判決處刑（八十八年度偵字第一二二九六號
），及函送併案審理（八十九年度偵字第七號），本院內湖簡易庭認不宜以簡易判決
處刑，移送本院刑事庭適用通常程序審理，本院判決如左：
    主  文
丁○○連續於夜間侵入住宅竊盜，累犯，處有期徒刑捌月。
扣案鑰匙壹支沒收。
    事  實
一、丁○○前於民國八十五年間因犯搶奪罪，經本院判處有期徒刑一年二月，於八十
    六年九月二十一日執行完畢，仍不知警惕，竟基於概括之犯意，意圖為自己不法
    之所有，於八十八年九月間，利用其不知情之母親黃淑琴晚間就寢之時，持黃淑
    琴因在聞香小吃店工作所保管之鑰匙一支，先後二次於夜間侵入設於臺北縣長興
    街三八號獨棟公寓式住宅一樓之聞香小吃店，竊取該店老闆丙○○所擺放於店內
    之卡拉ＯＫ機內之硬幣，共計新臺幣（以下同）二萬餘元，得手後供己花用。丁
    ○○復基於同前之概括犯意，於八十八年十一月八日凌晨二時許，在臺北縣淡水
    鎮○○路○段二七二號其住處樓下，因自有之機車損壞無法使用，遂趁四下無人
    之際，以自備之鑰匙一支竊取乙○○放置該處之車牌號碼ＣＥＴ─五五七號機車
    一輛，得手後供己騎用，旋於當日凌晨三時許，騎乘該機車行經臺北縣五股鄉○
    ○路○段一五八巷口前時，遇警攔檢而查獲，並扣得其所有供竊車所用支鑰匙一
    支。丁○○於當日經警移送臺灣板橋地方法院檢察署訊問並獲交保後，復於八十
    八年十二月四日晚間八時三十分許，在其住處因違反毒品危害防制條例犯行為警
    再次查獲，經其供述，獲悉上開於夜間侵入住宅竊取硬幣之犯行。
二、案經臺北縣警察局蘆洲分局報請臺灣板橋地方法院檢察署檢察官呈請臺灣高等法
    院檢察署核轉臺灣士林地方法院檢察署檢察官聲請簡易判決處刑及函送併案審理
    ，經本院內湖簡易庭認不宜以簡易判決處刑，而移由本院刑事庭適用通常程序審
    理。
    理  由
一、訊據被告丁○○對右揭事實坦承不諱，核與被害人丙○○、乙○○、證人黃淑琴
    於警訊中所述相符，並有臺北縣警察局贓物認領保管單附卷可稽，及被告竊車所
    用之鑰匙一支扣案可資佐證，本件事證已臻明確，被告犯行堪以認定，應依法論
    科。
二、查上開聞香小吃店雖於晚間無人居住於內，然該店係設於三層式獨棟公寓之一樓
    ，而為該公寓之一部分，關係密不可分（最高法院所著八十二年台上字第五七○
    四號、八十五年度台上字第五二八八號判決意旨可資參照），且該址二、三樓尚
    有人居住，此經被告於本院審理中敘述甚明，是核被告於夜間侵入該小吃店內行
    竊之行為，係犯刑法第三百二十一條第一項第一款之於夜間侵入住宅竊盜罪。另
    被告竊取機車之行為，係犯刑法第三百二十條第一項之竊盜罪。臺灣士林地方法
    院檢察署於八十九年一月十日以甲○定八九偵七字第一九三號函移送併案審理該
    署八十九年度偵字第七號被告丁○○所涉右揭夜間侵入住宅竊盜罪部分，雖未經
    提起公訴，然與起訴事實間有連續犯之裁判上一罪關係，本院自應併予審究，附
    此說明。被告前後二次於夜間侵入住宅竊盜犯行、另一次竊盜犯行，時間緊接，
    手法相同，所犯為基本構成要件相同之罪名，顯係基於概括犯意而為，應依連續
    犯之規定論以於夜間侵入住宅竊盜一罪，並依法加重其刑。公訴意旨因未及審酌
    前開函送併案審理部分事實，故認被告所為應依刑法第三百二十條第一項之普通
    竊盜罪論斷，容有未洽，起訴法條應予變更。又查被告有事實欄所載之犯罪科刑
    及執行情形，此為被告所供承，復有臺灣高等法院被告全國前案紀錄表、臺灣士
    林地方法院檢察署前科資料個案查詢表各一份存卷可按，其受有期徒刑之執行完
    畢後五年以內再犯本件有期徒刑以上之罪，係屬累犯，應遞予加重其刑。又按，
    刑法第六十二條所謂之自首，係據犯人在其犯罪未發覺前向該管公務員自承犯罪
    而受裁判者而言，連續犯為裁判上一罪，裁判上一罪之一部分犯罪已被發覺而由
    警察機關就已發覺部分之犯罪訊問調查中，行為人自動陳述該連續犯之其他未被
    發覺部分之犯罪行為，核與自首之要件不符，最高法院所著七十六年度台上字第
    七二五六號判例意旨可資參照，故雖被告係因涉嫌違反毒品危害防制條例案件，
    經臺北縣警察局淡水分局於八十八年十二月四日晚間八時三十許在其住處再次查
    獲時，主動向警坦述另涉夜間侵入住宅竊取硬幣之犯行，有被告之警訊筆錄在卷
    可憑，然其另涉竊取機車部分之犯行既已先遭查獲，其嗣後供出連續犯行之其餘
    部分行為，即無從依自首之規定減輕其刑，併予敘明。爰審酌被告之品行、為圖
    一己私利而侵害他人之財產法益、其手段、所生危害及犯後坦承犯行，態度尚稱
    良好等一切情狀，量處如主文第一項所示之刑。
三、扣案之鑰匙一支為被告所有並供行竊機車犯罪所用之物，業經其陳明屬實，併予
    依法宣告沒收。
據上論斷，應依刑事訴訟法第四百五十二條、第二百九十九條第一項前段、第三百條
，刑法第五十六條、第三百二十一條第一項第一款、第四十七條、第三十八條第一項
第二款，判決如主文。
本案經檢察官徐文豪到庭執行職務。
中      華      民      國     八 十 九     年     四     月     六     日
                                  臺灣士林地方法院刑事第一庭
                                      法  官  彭  幸  鳴
右正本證明與原本無異。
如不服本判決，應於判決送達後十日內，向本院提出上訴狀。
                                      書記官  郭  玲  華
中      華      民      國     八 十 九     年     四     月     六     日
附錄本案論罪科刑法條：
刑法第三百二十一條第一項第一款
犯竊盜罪而有左列情形之一者，處六月以上五年以下有期徒刑：
一、於夜間侵入住宅或有人居住之建築物、船艦或隱匿其內而犯之者。


司法院資訊處製作；財團法人民間司法改革基金會備份。
